【裁判字號】    95,易,1581
【裁判日期】    951226
【裁判案由】    竊盜
【裁判全文】
臺灣士林地方法院刑事判決              95年度易字第1581號
公  訴  人  臺灣士林地方法院檢察署檢察官
被      告  戊○○
            乙○○
上列被告等因竊盜案件，經檢察官提起公訴（95年度偵字第
14242 號），本院判決如下：
    主  文
戊○○共同竊盜，累犯，處有期徒刑參月，如易科罰金，以新台
幣壹仟元折算壹日；又共同竊盜、累犯，處有期徒刑參月，如易
科罰金，以新台幣壹仟元折算壹日。應執行有期徒刑伍月，如易
科罰金，以新台幣壹仟元折算壹日。
乙○○共同竊盜，處有期徒刑伍月；又共同竊盜，處有期徒刑伍
月。應執行有期徒刑玖月。
    事  實
一、戊○○前因竊盜案件，經本院以94年度士簡字第640 號判決
    處有期徒刑6 月，嗣於民國（以下同）94年7 月25日判決確
    定，並於95年2 月10日執行完畢。仍不知悔改，與乙○○共
    同基於意圖為自己不法所有之犯意聯絡：
  (一)於95年7 月30日凌晨5 時27分許，因乙○○缺錢花用，故提
    議行竊，並騎乘車牌號碼不詳之機車，後載戊○○前往臺北
    市中正區○○○路7 號臺灣大學醫學院附設醫院（下稱臺大
    醫院），嗣由戊○○隻身進入醫院7 樓B 棟2 號病房第3 號
    病床，趁丙○○熟睡之際，竊取丙○○所有華碩筆記型電腦
    乙台，乙○○則在醫院門口把風，若見有警察進入醫院隨即
    通報戊○○，得手後，兩人即騎乘機車離去。嗣於同日16時
    ，由乙○○騎乘機車後載戊○○，一同前往臺北市○○區○○路116 號甲○○經營之小奇手機行，由乙○○出面將上開
    竊得之筆記型電腦以新臺幣（下同）5,000 元之價格，售予
    甲○○（甲○○所涉故買贓物罪嫌部分均另行聲請簡易判決
    處刑），所得款項由二人朋分花用。
  (二)於95年8 月3 日17時18分，復由乙○○提議，並騎乘車牌號
    碼不詳之機車，後載戊○○前往臺大醫院，嗣由戊○○隻身
    進入醫院12樓C 棟16號病房第1 號病床，趁彭興華不在病房
    之際，打開衣櫃，竊取彭興華所有東芝筆記型電腦乙台及卡
    西歐電子錶乙只，乙○○則在醫院門口把風，若見有警察進
    入醫院，隨即通報戊○○，得手後，兩人即騎乘機車離去，
    一同前往甲○○經營之小奇手機行，由乙○○出面將上開竊
    得之筆記型電腦以3,000 元之價格，售予甲○○，所得款項
    亦由二人朋分花用。
二、案經臺北市政府警察局北投分局報告臺灣士林地方法院檢察
    署檢察官偵查起訴。
     理  由
一、上揭事實，業據被告戊○○於警詢、偵查及本院審理中坦承
    不諱。核與證人即被害人丙○○、彭興華之兄丁○○，及收
    購贓物的甲○○證述的情節相符，又有台大醫院監視錄影帶
    翻拍照片五張附卷可稽，此部分事實明確。至被告乙○○雖
    否認犯罪，辯稱95年7 月30日，有騎機車載戊○○前往小奇
    手機行，由伊出面將乙台筆記型電腦賣給甲○○，得款5,00
    0 元；以及95年8 月3 日下午有騎機車載戊○○到臺大醫院
    ，嗣騎機車載戊○○到小奇手機行，由伊出面將乙台筆記型
    電腦賣給甲○○，得款3,000 元之事實，惟否認有戊○○一
    同行竊云云。然查：
  (一)本院採取分離調查，隔離訊問程序，以共同被告戊○○為證
    人，經其結證略稱：上開2 次行竊，皆係被告乙○○提議行
    竊，並騎乘機車載伊前往臺大醫院，乙○○在醫院外面把風
    ，伊竊得之2 台筆記型電腦，皆係乙○○騎機車載伊前往小
    奇手機行，由乙○○出面賣給甲○○，乙○○向甲○○說電
    腦是他自己的，價錢由乙○○收取。並稱：在偷電腦之前就
    說變賣贓物所得款項由二人對分，又8 月3 日除偷一台電腦
    外還有一只卡西歐電子錶，乙○○說那個錶沒有用，又不能
    賣，放在家裡危險，叫我丟棄等語。
  (二)證人甲○○在本院結證稱：被告二人拿筆記型電腦來賣，乙○○說東西是他自己的，他缺錢用。兩次收購電腦的錢都交
    給乙○○，一次5000元、一次3000元等語。
  (三)綜上以觀，被告戊○○與乙○○既無怨仇，兩人又係前後兩
    度一起到小奇手機行出售電腦，且就二人共同竊盜的過程又
    交待清楚，其證言並無瑕疵，可以採信；被告乙○○既自承
    與戊○○先後兩次一起去小奇手機行賣筆記型電腦與甲○○
    ，而甲○○亦證稱乙○○當時說缺錢用，才要賣自己的電腦
    云云，則被告乙○○如未共同竊盜，何必隱瞞事實，說是自
    己缺錢用才賣自己的電腦之理，自此益足證明乙○○之辯解
    與常情有違，顯係卸責之詞，不足採信，其有與戊○○共同
    竊盜的犯行，均可認定，應依法論科。
二、核被告戊○○、乙○○所為，均係犯刑法第320 條第1 項之
    竊盜罪，渠等二人間有犯意聯絡及行為分擔，均為共同正犯
    。被告戊○○曾因竊盜罪經本院判處有期徒刑6 月確定，於
    95 年2月10日執行完畢，此有台灣高等法院被告前案紀錄表
    在卷可稽，茲於5 年內故意再犯本件有期徒刑以上之罪，為
    累犯，應依法加重其刑。被告等各二次行竊，各時間相隔三
    日，被害客體不同，應分論併罰。爰審酌被告等犯罪之動機
    、目的、手段、及渠等之生活狀況、品行、智識程度，犯罪
    所生之損害、及其犯罪後之態度等一切情狀，分別量處如主
    文所示之刑，併就被告戊○○部分諭知易科罰金折算之標準
    。
據上論斷，應依刑事訴訟法第299 條第1 項前段、刑法第28條、
第320 條第1 項、第47條第1 項、第41條、第51條第5 款、刑法
施行法第1條之1第1項、第2項，判決如主文。
本案經檢察官高俊申到庭執行職務
中    華    民    國    95    年    12    月    26    日
                  刑事第一庭審判長法  官  林清吉
                                  法  官  雷雯華
                                  法  官  周群翔
以上正本證明與原本無異。
如不服本判決，應於判決送達後10日內，向本院提出上訴狀。
                                  書記官  張茹茵
中    華    民    國    95    年    12    月    26    日
附本件論罪科刑法條全文：
刑法第320條第1項
意圖為自己或第三人不法之所有，而竊取他人之動產者，為竊盜
罪，處5 年以下有期徒刑、拘役或5 百元以下罰金。


司法院資訊處製作；財團法人民間司法改革基金會備份。
